



PROFILO E COMPETENZE TECNICHE

Nato a Carpi (MO) il 14/05/2001. Sviluppatore full stack con 2 anni di esperienza nella progettazione di web application e sistemi backend. Abile nel scrivere codice pulito e risolvere problemi. Collaborativo e autonomo e alla ricerca costante di sfide stimolanti per crescere professionalmente.





























ESPERIENZE

Full Stack Developer

Mag 2023 - Presente

ENGIM s.r.l

- Sviluppo AGILE su gestionali in Ruby on Rails e MySQL, includendo funzionalità e risoluzione bug
- Implementazione di test unitari con RSpec per pipeline CI e CD (+20% di copertura)
- Ottimizzazione <u>UI/UX</u>, utilizzo <u>API</u> attraverso <u>jQuery</u> e integrazione di librerie tramite <u>Yarn</u> e <u>RubyGems</u>
- Creazione di report periodici in Node.js e gestione dati provenienti da app Android e tracker in Python
- Utilizzo di <u>Ubuntu</u>, familiarità con <u>Java (Android Studio)</u> e concetti base di <u>Docker</u>, <u>Redis</u> e <u>AWS</u>

Jr. Full Stack Web Developer trainee

Nov 2022 - Mag 2023

Boolean Careers

- Sviluppo di <u>Siti web</u> e <u>Web application</u> con <u>Laravel</u> e <u>Vue.js</u>
- Gestione e utilizzo di Responsive Design (desktop, tablet, mobile), Autenticazione e REST API
- Uso di <u>Git</u>, gestione dei pacchetti con <u>npm, composer</u> e utilizzo di <u>MySQL</u> con <u>MAMP</u>

Istruttore di nuoto, bagnino e nuotatore agonista

Giu 2020 - Dic 2023

Coopernuoto

• Gestione della sicurezza in piscina, buona comunicazione con gli utenti, pianificazione e conduzione di lezioni per bambini e adulti, capacità di <u>leadership</u> e disciplina.

FORMAZIONE

Master full stack web developer

Nov 2022 - Mag 2023

Boolean Careers

700 ore pratiche full-time: HTML, CSS, Bootstrap, Sass, Javascript, Vue.js, php, Laravel, MySQL, Git

Course programming with Django

Nov 2023 - Gen 2024

Harvard University - CS50W

• Sviluppo di 6 web app in Django e Javascript

Diploma di Scienze Umane

2015 - 2020

Liceo scientifico "Manfredo Fanti" di Carpi (MO)

PROGETTI



